【裁判字號】    97,易,1188
【裁判日期】    970530
【裁判案由】    贓物
【裁判全文】
臺灣臺中地方法院刑事判決              97年度易字第1188號
公  訴  人  臺灣臺中地方法院檢察署檢察官
被      告  丙○○
選任辯護人  蔣文正律師
被      告  丁○○
選任辯護人  王忠沂律師
上列被告等因贓物等案件，經檢察官提起公訴（九十六年度偵字
第二○八八三號），本院判決如下：
    主    文
丙○○故買贓物，處拘役肆拾日，如易科罰金，以新臺幣貳仟元
折算壹日，減為拘役貳拾日，如易科罰金，以新臺幣貳仟元折算
壹日。又故買贓物，處拘役伍拾肆日，如易科罰金，以新臺幣貳
仟元折算壹日，減為拘役貳拾柒日，如易科罰金，以新臺幣貳仟
元折算壹日。應執行拘役肆拾伍日，如易科罰金，以新臺幣貳仟
元折算壹日。
丁○○竊盜，處有期徒刑貳月，如易科罰金，以新臺幣壹仟元折
算壹日，減為有期徒刑壹月，如易科罰金，以新臺幣壹仟元折算
壹日。又竊盜，處有期徒刑貳月，如易科罰金，以新臺幣壹仟元
折算壹日。又竊盜，處有期徒刑貳月，如易科罰金，以新臺幣壹
仟元折算壹日。又竊盜，處有期徒刑貳月，如易科罰金，以新臺
幣壹仟元折算壹日。應執行有期徒刑伍月，如易科罰金，以新臺
幣壹仟元折算壹日。
丁○○其餘被訴竊盜部分無罪。
    犯罪事實
一、丙○○係址設南投縣竹山鎮○○路○段四三八號森竹加油站
    站長，明知堡臻實業有限公司（下稱堡臻公司）油氣維修檢
    測工程師丁○○於民國九十六年三月二日向其主動表明私下
    交易之德國製ＺＶＡ牌加油槍二支，係來源不明之贓物（乃
    丁○○於該日出售前基於意圖為自己不法所有而業務侵占之
    物，檢察官此部分未據起訴），仍在上開加油站內，以每支
    新臺幣（下同）七千五百元予以買受（每支市價為一萬一千
    元），而故買贓物。
二、丙○○故買上述二支德國製ＺＶＡ牌加油槍之贓物後，認有
    利可圖，乃邀不知情之洗車機業者戊○○（另由檢察官為不
    起訴處分），向其他加油站業者詢問加油槍需求數量後，於
    九十六年三月下旬至四月上旬間之某日，撥打電話予丁○○
    欲訂購加油槍，經丁○○表示仍是私下交易，猶表示要訂購
    十四支德國製ＺＶＡ牌加油槍。丁○○因積欠信用卡債務，
    竟意圖為自己不法之所有，於接獲丙○○訂購電話後之下午
    ，至堡臻公司位於臺中市○○路七○之一七號倉庫內，利用
    拿取維修器具之機會，以夾帶之方式，竊得德國製ＺＶＡ牌
    加油槍十四支後，馬上送至森竹加油站。丙○○明知該德國
    制ＺＶＡ牌加油槍十四支，係來源不明之贓物，仍在森竹加
    油站內，以每支六千元予以買受，而故買贓物。丙○○事後
    以每支七千元之價格，轉售予戊○○，戊○○再以每支八千
    元之價格，轉賣予不知情之長安加油站負責人李宜哲五支、
    建利加油站經理陳江南四支及樹德加油站經理顏呈照五支。
三、丁○○又分別為下列行為：
  (一)丁○○意圖為自己不法之所有，於九十六年六月上旬某日，
    在堡臻公司位於臺中市○○路七○之一七號倉庫內，利用拿
    取維修器具之機會，以夾帶之方式，竊得德國製ＺＶＡ牌加
    油槍九支，得手後堆放在臺中市○○路○段二二八號其租屋
    處內。
  (二)丁○○意圖為自己不法之所有，於隔一星期後之某日，在堡
    臻公司位於臺中市○○路七○之一七號倉庫內，利用拿取維
    修器具之機會，以夾帶之方式，竊得德國製ＺＶＡ牌加油槍
    十一支，得手後堆放在臺中市○○路○段二二八號其租屋處
    內。
  (三)丁○○意圖為自己不法之所有，再隔一星期後之某日，趁保
    臻公司維修車輛停放在臺中市○○路七○之一七號公司中庭
    無人看守時，竊取德國製ＺＶＡ牌加油槍十五支，得手後堆
    放在臺中市○○路○段二二八號其租屋處內。
四、嗣因堡臻公司負責人甲○○，在臺中市○○路三○○號之長
    安加油站，發現其失竊之加油槍，報警處理始獲上情，警方
    並在長安加油站扣得德國製ＺＶＡ牌加油槍一支（已發還甲○○）。經警方通知李宜哲、陳江南、戊○○、丁○○到案
    說明，李宜哲攜帶自戊○○處買得之德國製ＺＶＡ牌加油槍
    四支、陳江南攜帶自戊○○處買得之德國製ＺＶＡ牌加油槍
    四支、戊○○攜帶賣予樹德加油站經理顏呈照但因不合用遭
    退回之德國製ＺＶＡ牌加油槍五支、丁○○攜帶如犯罪事實
    欄三所示竊得之德國製ＺＶＡ牌加油槍共三十五支交予警方
    查扣（均已發還甲○○）。
五、案經臺中市警察局第二分局報請臺灣臺中地方法院檢察署檢
    察官偵查起訴。
    理    由
壹、有罪部分：
一、按詰問權係指訴訟上當事人有在審判庭輪流盤問證人，以求
    發現真實，辨明供述證據真偽之權利，其於現行刑事訴訟制
    度之設計，以刑事訴訟法第一百六十六條以下規定之交互詰
    問為實踐，屬於人證調查證據程序之一環；與證據能力係指
    符合法律所規定之證據適格，而得成為證明犯罪事實存在與
    否之證據適格，性質上並非相同。偵查中檢察官為蒐集被告
    犯罪證據，訊問證人旨在確認被告嫌疑之有無及內容，與審
    判期日透過當事人之攻防，調查證人以認定事實之性質及目
    的有別。偵查中訊問證人，法無明文必須傳喚被告使之得以
    在場；刑事訴訟法第二百四十八條第一項前段雖規定「如被
    告在場者，被告得親自詰問」，事實上亦難期被告有於偵查
    中行使詰問權之機會。此項未經被告詰問之被告以外之人於
    偵查中向檢察官所為之陳述，依刑事訴訟法第一百五十九條
    之一第二項之規定，原則上屬於法律規定為有證據能力之傳
    聞證據，於例外顯有不可信之情況，始否定其得為證據。是
    得為證據之被告以外之人於偵查中向檢察官所為之陳述，因
    其陳述未經被告詰問，應認屬於未經合法調查之證據，非為
    無證據能力，而禁止證據之使用。此項詰問權之欠缺，非不
    得於審判中由被告行使以補正，而完足為經合法調查之證據
    （最高法院九十七年度台上字第三五六號判決意旨參照）。
    是被告詹銘恒於偵查中以證人身分作證及證人戊○○於偵查
    中之證詞，雖未經被告丙○○之詰問，然被告丙○○於審判
    中已經對上開二位證人當庭及先前之陳述進行詰問，已賦予
    被告丙○○對上開二位證人詰問之機會，則上開二位證人於
    偵查中之陳述即屬完足調查之證據，而得作為本院判斷之依
    據。被告丙○○辯護人稱證人戊○○於偵查中之證詞無證據
    能力云云，與前述判決意旨不符，顯有誤會。
二、上揭竊盜部分之事實，業據被告丁○○於警詢、偵查及本院
    審理時均坦承不諱，核與被害人甲○○於警詢時指述，及其
    於偵查中、本院審理時以證人身分證述失竊情節相符；且警
    方通知李宜哲、陳江南、戊○○及被告丁○○到案說明時，
    李宜哲攜帶自戊○○處買得之德國製ＺＶＡ牌加油槍四支、
    陳江南攜帶自戊○○處買得之德國製ＺＶＡ牌加油槍四支、
    戊○○攜帶賣予樹德加油站經理顏呈照但因不合用遭退回之
    德國制ＺＶＡ牌加油槍五支、被告丁○○攜帶如犯罪事實欄
    三所示竊得之德國製ＺＶＡ牌加油槍共三十五支交予警方查
    扣，此有臺中市警察局第二分局扣押筆錄五份及贓物認領保
    管單一紙在卷可憑，復有德國製ＺＶＡ牌加油槍原廠出廠證
    明及進口證明各一紙及照片五張附卷可稽，足見被告丁○○
    自白與事實相符，此部分事證明確，其竊盜犯行洵堪認定，
    應依法論科。
三、訊據被告丙○○固坦承有分別於上揭時間，在森竹加油站向
    被告丁○○翔各以每支七千五百元、六千元之代價，購買德
    國製ＺＶＡ牌加油槍各二支、十四支等情不諱，惟矢口否認
    有何故買贓物之犯行，辯稱：伊不知該德國製ＺＶＡ牌加油
    槍之市價行情，且被告丁○○係堡臻公司員工，代表堡臻公
    司，並非來源不明云云。然查：
  (一)被告丙○○雖辯稱：被告丁○○係堡臻公司員工，代表堡臻
    公司出售加油槍，伊不知係來歷不明之贓物云云。然證人甲○○於本院審理時證稱：一般工程師都會有一本四聯式維修
    單，對於所做維修情形及所交付給客戶零件加以記載給客戶
    簽收，回公司後，拿簽收單交給會計小姐登錄做帳後寄發票
    給客戶等語（參見本院卷第五四頁），是維修工程師若有販
    售加油槍予加油站業者，亦應登載在維修單內，以資為堡臻
    公司作帳之憑據，蓋若無登載情事，堡臻公司何以得知維修
    工程師曾販售加油槍，此理甚明，被告丙○○具有大學學歷
    ，又是經營加油站業者，自難以此係堡臻公司內部作業而諉
    稱不知。又被告丁○○於偵查中以證人身分證稱：檢測當天
    ，伊跟被告丙○○說有較便宜之加油槍，他說先拿來看看，
    伊當天就拿二把給他看等語（參見偵查卷第三一頁），又證
    稱：伊在三月二日時有告訴被告丙○○說伊沒有辦法給他發
    票，被告丙○○說這是私下交易他清楚等語（參見偵查卷第
    五四頁），復於本院審理時以證人身分證稱：當天伊去森竹
    加油站做上半年度油氣回收維修檢測，主動與被告丙○○說
    有比較便宜的油槍，一開始說一支賣八千元，因為二支一萬
    六千元，被告丙○○就跟伊說二支一萬五千元，伊有對被告
    丙○○說這是私下交易沒有辦法給發票等語（參見本院卷第
    六○頁、第六○頁背面），又證稱：伊賣這二支加油槍沒有
    在維修單上記載，這二支加油槍是依正常程序領出放在車上
    備用，但伊賣給被告丙○○時就決定不回報公司等語（參見
    本院卷第六三頁背面）。被告丁○○雖坦承有於該日在維修
    單上簽名，然辯稱：因為加油槍是要付現金，且伊跟被告丁○○很熟，對他所寫的維修單也沒有注意看云云，然不論該
    二支加油槍要以現金或支票交易，一定要在維修單記載，以
    使堡臻公司能得知維修工程師將加油槍販售給何人，此為事
    理所明，業如前述，而被告丙○○於本院審理時亦自承：伊
    在維修單上簽名的目的是要確認堡臻公司當天對伊加油站進
    行那些服務，以便將來做付款之依據等語（參見本院卷第八
    三頁），則被告丙○○為確認日後應付款項，亦應詳看維修
    單之記載，是被告丙○○前揭置辯，與常情不符，要無可採
    。被告丁○○既決定出賣該二支加油槍不回報公司，其未在
    維修單記載出售該二支加油槍，以免公司發覺其以低於市價
    之價格出售予被告丙○○，則為事理所當然，而被告丙○○
    簽收維修單，理應詳看維修單內容與實際維修狀況是否相符
    ，以資為付款之依據，被告丙○○竟未對被告丁○○未在維
    修單上記載出售該二支加油槍表示異議，足見被告丁○○所
    證述有告知被告丙○○係「私下交易」乙節，與事實相符。
    況被告丙○○於本院審理時自承：堡臻公司派工程師到森竹
    加油站做油氣回收檢測或其他修繕，會做油氣回收檢驗報告
    書，送回伊公司，伊公司會計小姐才會做帳開支票給對方，
    前述二支加油槍是當天付現金給被告丁○○等語（參見本院
    卷第八二頁背面、第八三頁），則若非「私下交易」此二支
    加油槍，被告丙○○大可等堡臻公司請款後，與油氣維修費
    用一同以支票給付，有何現場給付現金之必要，被告丙○○
    違反正常程序，單就該二支加油槍以現金給付，顯係不欲留
    下購買紀錄。被告丙○○向被告丁○○購買該二支加油槍程
    序既不合常理，足徵被告丙○○明知該二支加油槍為來歷不
    明之贓物，致為灼然。
  (二)被告辯稱：伊沒有跟證人戊○○說一支加油槍賣八千元，伊
    只有說堡臻公司工程師來維修時，有二支加油槍有故障，他
    建議伊換掉，伊跟他買二支加油槍一千五百元，伊沒有主動
    叫證人戊○○去問加油站是否需要加油槍，而是證人戊○○
    主動打電話叫伊代訂十四支加油槍云云。然證人戊○○於偵
    查中證稱：在聊天時，被告丙○○跟伊說有便宜的加油槍，
    要伊出去問等語（參見偵查卷第一七頁），又證稱：在聊天
    時問到有加油槍一支要賣八千元等語（參見偵查卷第四二頁
    ），復於本院審理時證稱：伊之前在做洗車機銷售，有在跑
    加油站，有一次去森竹加油站與被告丙○○泡茶，被告丙○○跟伊說加油槍公司有促銷，比外面價格便宜等語（參見本
    院卷第五六頁），旋又改稱：被告丙○○沒有說比較便宜，
    說八千元問油站要不要等語（參見本院卷第五六頁），復證
    稱：被告丙○○有說比市價便宜一點，沒有主動說叫伊出去
    問，是伊主觀上認為被告丙○○既然有跟伊說有比較便宜，
    是不是要叫伊出去詢問其他加油站的意思等語（參見本院卷
    第五八頁背面）。證人戊○○雖對於被告丙○○是否有說該
    加油槍比市價便宜，及被告丙○○是否邀證人戊○○向其他
    加油站業者詢問加油槍需求數量，證述反覆，惟證人戊○○
    非加油槍販賣業者，若非被告丙○○願意提供該便宜加油槍
    貨源，證人戊○○何以不辭勞苦向其他加油站業者詢問是否
    需訂購加油槍，是被告丙○○邀證人戊○○向其他加油站業
    者詢問加油槍需求數量，當可認定，亦可得知被告丙○○早
    知被告丁○○販賣之加油槍價格遠低於市價，方有共邀證人
    戊○○一同販賣加油槍之舉。從而，證人戊○○證述被告丙○○對其說該加油槍比市價便宜，而要證人戊○○向其他加
    油站業者詢問加油槍需求數量之證詞，方與事實相符，其數
    度更易證詞，係迴護被告丙○○之舉，被告丙○○前揭置辯
    ，係臨訟飾卸之詞，均不足採信。
  (三)被告丁○○於偵查中以證人身分證稱：後來被告丙○○主動
    打電話給伊，問有無較便宜之加油槍，伊問他要幾支，他說
    十四支等語（參見偵查卷第三一頁），又於本院審理時以證
    人身分證稱：被告丙○○打電話問伊是否有比較便宜的加油
    槍，伊就問他需要幾支，他說十四支，他有跟伊說是別人要
    的，伊就去偷十四支加油槍等語（參見本院卷第六○頁背面
    ），被告丁○○於偵訊及本院審理時所述均相符，且被告丁○○與被告丙○○並無仇隙，當無設詞誣陷被告丙○○之理
    ，益見被告丙○○早知被告丁○○所販賣之加油槍價格低於
    市價。又被告丁○○於本院審理時證稱：伊說私下交易，沒
    有公司授權等語（參見本院卷第六一頁），且證人甲○○於
    本院審理時證稱：堡臻公司有授權維修工程師可以出售加油
    槍，但係在維修範圍內數量，在維修工程師維修當中客戶加
    油槍有壞掉需要更換，在他帶來之加油槍中可以販售等語（
    參見本院卷第五四頁），則若被告丙○○認為德國製ＺＶＡ
    牌加油槍二支一萬五千元之價格與市價相符，有大量購置加
    油槍之需求，應向堡臻公司直接訂購，蓋被告丁○○係堡臻
    公司之維修工程師，非推銷加油槍之業務員，被告丁○○只
    能在其維修更換範圍內出售加油槍，無出售高達十四支加油
    槍之權限，此從被告丁○○之職稱亦可得知此一事實，被告
    丙○○具有大學學歷，又是經營加油站之站長，對此實難諉
    稱不知；而被告丙○○竟不循正常管道，找被告丁○○進行
    「私下交易」，且被告丁○○既已明白告知係「私下交易」
    ，足使常人對被告丁○○提供之加油槍來源產生贓物之懷疑
    ，益徵被告丙○○確有知贓故買之情事。
  (四)至被告丙○○聲請傳訊之證人乙○○於本院審理證稱：證人
    戊○○看到伊問伊怎麼有空來泡茶，伊說伊沒有空，伊是來
    工作的，那像你好命穿整整齊齊開著車子跑就年薪上百萬，
    證人戊○○回答說不是伊想那麼好，好幾年才賣一台洗車機
    ，如果那麼好賺伊就不用兼差賣東西了，伊問他今日要賣什
    麼東西給我們，證人戊○○說今日沒有賣什麼，但是他最近
    想要兼差賣加油槍不知道要找那家來配合，被告丙○○說要
    賣早點賣，伊就會跟你捧場買個二支，因為十幾天前才買了
    二支，證人戊○○問被告丙○○一支多少錢，被告丙○○告
    訴他二支一萬五千元，證人戊○○問他是跟何人買的，被告
    丙○○說當然是跟伊維修的工程師買的，因為他說有二支快
    壞掉了必須買二支當備品，證人戊○○就說那他少賣二支了
    云云（參見本院卷第六五頁背面、第六六頁），惟證人乙○○對於一年多前發生之事，竟能將相互間對話描述的如此詳
    細，其證詞之真實性已非無疑，況證人乙○○自承其不能確
    定被告丙○○與證人戊○○談論加油槍事宜就只有前述之一
    次而已（參見本院卷第六六頁），是證人乙○○單純證稱未
    聽到被告丙○○跟證人戊○○說他有管道可買到比較便宜的
    加油槍，及未聽到被告丙○○叫證人戊○○去問其他加油站
    要購買加油槍數量云云，其證明力不足為被告丙○○有利之
    認定。
  (五)綜上，本案事證明確，被告丙○○故買贓物犯行，堪以認定
    ，應依法論科。
三、核被告丙○○之所為，係犯刑法第三百四十九條第二項之故
    買贓物罪；核被告丁○○之所為，係犯刑法第三百二十條第
    一項普通竊盜罪。被告丙○○二次故買贓物犯行及被告丁○○四次竊盜犯行，犯意各別，行為互殊，應分論併罰。起訴
    書雖對被告丁○○如犯罪事實欄三所示竊取共三十五支加油
    槍犯行為起訴，然從起訴書犯罪事實欄「迄同年六月間，丁○○另意圖為自己不法之所有，復以前開方式，於每星期任
    選二、三日，每次竊取二至三支加油槍之方式，共竊得三十
    五支加油槍」之寫法，公訴人顯係認被告丁○○竊取三十五
    支加油槍係於密接時、地下所為之接續犯行，而為包括一罪
    ，故未特定其次數；惟被告丁○○於本院審理時供承：三十
    五支加油槍是於九十六年六月初起分三次竊得，第一次竊得
    九支，第二次竊得十一支，都是利用職務之便到倉庫拿取，
    第三次竊得十五支是在公司庭院車上所拿取，每次間隔約一
    星期等語（參見本院卷第八三頁背面、第八四頁），則被告
    竊取三十五支加油槍犯行次數可特定為三次，時間間隔約一
    星期，在時間差距上，並非密接而可以分開，在刑法評價上
    ，各具獨立性，即非接續犯，起訴書認被告竊取此三十五支
    加油槍是接續犯，有所未洽。爰審酌被告丙○○故買來歷不
    明之加油槍，助長竊盜歪風，造成被害人追贓不易，敗壞社
    會治安，被告丁○○為圖謀自身之不法利益，不知尊重他人
    之財產權，且任意竊取他人財物，影響社會治安甚鉅，暨渠
    等犯罪之動機、目的、手段、犯罪所得，被告丙○○犯後否
    認犯行，未見悔意，態度欠佳，被告丁○○犯後坦承所有犯
    行，深具悔意，且被害人甲○○亦到庭表明願意原諒被告二
    人（參見本院卷第六四頁背面）等一切情狀，對被告二人所
    犯各罪，分別量處如主文所示之刑，並諭知易科罰金之折算
    標準，以示儆懲。
四、被告二人行為後，中華民國九十六年罪犯減刑條例於九十六
    年七月四日公布，於同年月十六日施行，查被告丙○○如犯
    罪事實欄一、二所示犯行及被告丁○○如犯罪事實欄二所示
    犯行，係在九十六年四月二十四日以前，且非中華民國九十
    六年罪犯減刑條例第三條所示不得減刑之罪，爰均依中華民
    國九十六年罪犯減刑條例第二條第一項第三款，減其刑期二
    分之一；另被告二人所各犯贓物、竊盜二罪，均為最重本刑
    五年以下有期徒刑之罪，渠等所宣告之刑可減刑部分經本院
    依中華民國九十六年罪犯減刑條例第二條第一項第三款，減
    其刑期二分之一後，均仍為有期徒刑六個月以下之刑度，爰
    依中華民國九十六年罪犯減刑條例第九條，併諭知易科罰金
    之折算標準，及依同條例第十條、第十一條之規定，將渠等
    所犯各罪合併定各應執行之刑，及均諭知易科罰金之折算標
    準。至被告丁○○如犯罪事實欄三所示犯行，其犯罪時間在
    九十六年六月間，非中華民國九十六年罪犯減刑條例第二條
    第一項可得減刑之犯罪時間內，即無該條例減刑之適用，併
    予敘明。
貳、無罪部分：
一、公訴意旨略以：被告丁○○意圖為自己不法之所有，於九十
    六年三月二日，在堡臻公司位於臺中市○○路七○之一七號
    倉庫內，利用拿取維修器具之機會，以夾帶之方式，竊得德
    國製ＺＶＡ牌加油槍二支，因認被告此部分涉犯刑法第三百
    二十條第一項普通竊盜罪嫌云云。
二、按犯罪事實應依證據認定之，無證據不得認定其犯罪事實；
    又不能證明被告犯罪者，應諭知無罪之判決，刑事訴訟法第
    一百五十四條第二項、第三百零一條第一項分別定有明文；
    而認定不利於被告之事實，須依積極證據，苟積極證據不足
    為不利於被告事實之認定時，即應為有利於被告之認定，更
    不必有何有利之證據；又事實之認定，應憑證據，如未能發
    現相當證據，或證據不足以證明，自不能以推測或擬制之方
    法，以為裁判之基礎，最高法院分別著有三十年上字第八一
    六號、四十年台上字第八六號判例可資參照。
三、公訴人認被告丁○○此部分尚涉有刑法第三百二十條第一項
    竊盜罪嫌，無非係以被告丁○○於偵查中自白為其所憑依據
    。訊據被告丁○○先自白於上述時、地竊取加油槍二支，惟
    其後於本院審理時改稱：這二支加油槍係車上預留之加油槍
    ，是伊依正常程序放在車上備用的等語。
四、按刑法上之竊盜罪，係以竊取他人所持有之物為成立要件，
    如對於自己持有之他人所有物，而為不法取得之行為，即應
    成立侵占罪（最高法院十九年上字第一六七三號判例意旨參
    照）。經查，被告丁○○於本院審理時供稱這二支加油槍係
    車上預留之加油槍，是伊依正常程序放在車上備用的等語（
    參見本院卷第六二頁、第六三頁背面），雖被告丁○○於偵
    查中曾自白竊取該二支加油槍，然被告丁○○於本院審理時
    供稱：第二次偵訊時，檢察官跟伊說第一次交易沒有寫在維
    修單上面就算是偷的等語（參見本院卷第六二頁），是被告
    丁○○於偵查中之自白顯係誤解法律所致，自不得以被告丁○○於偵查中自白而為其有此竊盜罪之唯一依據。又依被告
    丁○○於本院審理時之供詞，該二支加油槍既係被告丁○○
    以正常程序領出放在車上備用，顯見該二支加油槍係在被告
    丁○○之持有狀態中，被告丁○○擁有該二支加油槍之管領
    支配權，被告丁○○在森竹加油站起意私自出售該二支加油
    槍，顯係變更持有為所有之業務侵占犯行，要非竊取他人持
    有狀態下之動產。從而，上開二支加油槍既在被告丁○○實
    力支配下，顯非刑法竊盜罪所稱之「他人之動產」，揆諸前
    揭判例意旨，即難以竊盜罪相繩。至被告此部分所為是否另
    涉業務侵占罪，要屬另一問題，宜由檢察官另行依法認定之
    。
五、綜上所述，依卷證顯示之客觀證據，尚難認上開二支加油槍
    係刑法竊盜罪所規範之「他人之動產」，且被告丁○○所為
    未達通常一般之人均不致於有所懷疑，而得確信其為真實之
    程度，即與刑法竊盜罪之構成要件不符，揆諸前揭條文及判
    例意旨，不得僅憑推測或擬制之方法，即遽為被告丁○○此
    部分有罪之論斷。此外，本院復查無其他積極證據足資認定
    被告丁○○有何公訴人所指此部分竊盜犯行，被告丁○○此
    部分竊盜犯行既屬不能證明，依首揭規定，應就此部分竊盜
    犯行諭知被告丁○○無罪之判決。
據上論結，應依刑事訴訟法第二百九十九條第一項前段、第三百
零一條第一項，刑法第三百二十條第一項、第三百四十九條第二
項、第四十一條第一項前段、第二項、第五十一條第五款、第六
款，中華民國九十六年罪犯減刑條例第二條第一項第三款、第七
條、第九條、第十條、第十一條，刑法施行法第一條之一第一項
、第二項前段，判決如主文。
中    華    民    國    97    年    5     月    30    日
                  刑事第十三庭  審判長法  官  李秋娟
                                      法  官  陳得利
                                      法  官  黃裕仁
上正本證明與原本無異。
如不服本判決，應於收受送達後十日內向本院提出上訴書狀（應
敘述具體理由並附繕本）。
上訴書狀如未敘述理由，應於上訴期間屆滿後二十日內補提理由
書於本院。
                                      書記官  王嘉仁
中    華    民    國    97    年    5     月    30    日
附錄論罪科刑法條
刑法第三百二十條第一項：
意圖為自己或第三人不法之所有，而竊取他人之動產者，為竊盜
罪，處五年以下有期徒刑、拘役或五百元以下罰金。
刑法第三百四十九條第二項
搬運、寄藏、故買贓物或為牙保者，處五年以下有期徒刑、拘役
或科或併科一千元以下罰金。


司法院資訊處製作；財團法人民間司法改革基金會備份。
